【裁判字號】    98,抗,985
【裁判日期】    981005
【裁判案由】    聲請撤銷緩刑
【裁判全文】
臺灣高等法院刑事裁定                   98年度抗字第985號
抗  告  人
即  被  告  甲○○
上列抗告人即受刑人因聲請撤銷緩刑案件，不服臺灣臺北地方法
院中華民國98年8 月31日裁定（98年度撤緩字第46號），提起抗
告，本院裁定如下：
    主  文
原裁定撤銷，發回臺灣臺北地方法院。
    理  由
一、原審裁定意旨略以：抗告人即受刑人甲○○因犯詐欺罪案件
    ，經本院以98年度上易字第776 號刑事判決判處有期徒刑1
    年2月，減為有期徒刑7月，緩刑2年，於民國97年5月2日確
    定在案，詎其竟於緩刑期內即97年12月6日更犯公共危險罪
    ，經臺灣桃園地方法院於98年2月24日以98年度壢交簡字第
    286號刑事判決判處有期徒刑2月確定，有上開判決書，本院
    被告前案紀錄表等件附卷可稽。檢察官聲請意旨核與刑法第
    75條之1第1項第2款之規定相符，應予撤銷本件受刑人緩刑
    之宣告，爰依刑事訴訟法第476條規定裁定撤銷緩刑宣告等
    語。
二、本件抗告意旨略以：抗告人於98年6 月份剛找到一份符合自
    己專長與興趣的機車師傅工作，希望能讓抗告人不會失去這
    個就業機會；又由於妻子目前尚在待業中，家計及小孩教育
    費用全落在抗告人身上，再加上酒駕易科罰金也尚未繳完，
    懇請給予抗告人一次改過自新的機會等語。
三、經查：
  (一)按緩刑宣告是否得撤銷，除須符合刑法第75條之1第1項各款
    之要件外，該條並採裁量撤銷主義，賦予法院撤銷與否之權
    限，於該條第1項規定係以「足認原宣告之緩刑難收其預期
    效果，而有執行刑罰之必要」為實質要件，供作審認之標準
    。亦即於上揭「得」撤銷緩刑之情形，法官應依職權本於合
    目的性之裁量，妥適審酌受刑人所犯前後數罪間，關於法益
    侵害之性質、再犯之原因、違反法規範之情節是否重大、受
    刑人主觀犯意所顯現之惡性及其反社會性等各情，是否已使
    前案原為促使惡性輕微之被告或偶發犯、初犯改過自新而宣
    告之緩刑，已難收其預期之效果，而確有執行刑罰之必要，
    供作審認之標準。必要時，並得命檢察官補提其他足認原宣
    告之緩刑難收其預期效果，而有執行刑罰之必要之證據資料
    。並於理由內詳敘其憑以認定之理由，方符法制。
  (二)查本件抗告人即受刑人確於前揭緩刑宣告後，於緩刑期內，
    另犯刑法第185條之3之醉態駕駛罪，經法院判處有期徒刑2
    月，得易科罰金確定，固有上開判決書及本院被告前案紀錄
    表各1份在卷可憑。惟抗告人係因酒後駕車，再犯公共危險
    罪，並非再犯財產犯罪，且僅係單純酒駕，並未釀成事故，
    是否因此即足認抗告人原宣告之緩刑難收預期效果，而有執
    行刑罰之必要？本件原裁定僅泛稱：經核閱受刑人上述判決
    ，受刑人於緩刑期間不思警惕，竟故意犯醉態駕駛罪，足見
    受刑人並未因前開緩刑之寬典而有所省悟及警惕等語，即認
    原宣告之緩刑難收其預期效果，並未就前、後兩案之上揭各
    情詳為審酌、比較說明，並為相當之論敘，即遽為裁定，自
    屬理由欠備。本院認就抗告人是否確無悔悟？是否確有其所
    宣告之緩刑難收其預期效果之情？原裁定漏未審酌及此，遽
    准許檢察官撤銷緩刑之聲請，於法尚有未合；況本件抗告人
    身負全家經濟重擔，如撤銷緩刑而須入監服刑，對其家計自
    有重大影響，其提起本件抗告，尚非全無理由，自應由本院
    將原裁定撤銷，為兼顧抗告人之審級利益，並發回原審詳加
    調查，另為妥適之裁定。
四、據上論斷，依刑事訴訟法第413 條前段，裁定如主文。
中    華    民    國    98    年    10    月    5     日
              刑事第十五庭  審判長法  官  吳昭瑩
                                  法  官  蘇隆惠
                                  法  官  吳炳桂
以上正本證明與原本無異。
不得再抗告。
                                  書記官  張嘉佐
中    華    民    國    98    年    10    月    6     日


司法院資訊處製作；財團法人民間司法改革基金會備份。
